臺灣高等法院臺中分院刑事裁定　　　　　100年度抗字第798號
抗　告　人
即 受 刑人　顏昌宏
上列抗告人即受刑人因聲請撤銷緩刑案件，不服臺灣臺中地方法
院中華民國100年8月9日所為裁定（100年度撤緩字第155號），
提起抗告，本院裁定如下：
    主  文
抗告駁回。
    理  由
一、原裁定意旨略以：抗告人即受刑人顏昌宏（下稱抗告人）前
    因犯竊盜罪，經該院於民國99年4月1日以99年度中簡上字第
    174號判處有期徒刑4月，如易科罰金，以新臺幣1千元折算1
    日，緩刑4年，並應向公庫支付新臺幣（下同）5萬元，於99
    年4月1日確定在案。惟被告於緩刑期間，未依該判決主文履
    行向國庫支付5萬元，其受緩刑之宣告，然違反刑法第74條
    第2項第4款所定負擔，且情節重大，足認原宣告之緩刑難收
    預期效果，已構成刑法第75條之1第1項第4款之撤銷緩刑之
    事由，故裁定將上開緩刑宣告撤銷等語。
二、抗告意旨略以：當初本案判決確定時，本人是在臺中縣太平
    久大羊乳當臨時招募業務，收入約在2萬元上下，當時確認
    至99年10月7日可以繳完，但99年4月底開始爆發羊瘟疫，導
    致客人人心惶惶不敢訂購，收入頓時減少3分之1，為了存錢
    繳罰款，連健保至今已有1年5月未付，也搬了二次家，書記
    官要一次繳清不能分期，中間有發生二次車禍，以為10月過
    後已有恢復，但今年5月爆發乳品飲料塑化劑事件，又再一
    次重創羊乳業，故於7月轉換工作至便當店當外送小弟，月
    薪約一萬六千元，希望法官給無心犯錯者一次自新機會，再
    給我半年時間分期繳清，也不枉辜負當初被害人原諒我的無
    心同意和解等語。
三、按緩刑宣告，得斟酌情形命犯罪行為人向公庫支付一定之金
    額，刑法第74條第2項第4款定有明文；又受緩刑之宣告，而
    有違反刑法第74條第2項第1款至第8款所定負擔情節重大者
    ，足認原宣告之緩刑難收其預期效果，而有執行刑罰之必要
    者，得撤銷緩刑之宣告，刑法第75條之1第1項第4款亦定有
    明文。
四、經查：
  (一)本件抗告人前因竊盜案件，經原審於99年4月1日以99年度中
    簡上字第174號判處有期徒刑4月，如易科罰金，以1千元折
    算1日，緩刑4年，並應向公庫支付新台幣5萬元，於99年4月
    1日確定等事實，有上開刑事判決及臺灣高等法院被告前案
    紀錄表各1份附卷可稽。
  (二)又臺灣臺中地方法院檢察署執行檢察官曾於99年7月7日傳喚
    抗告人到庭，經抗告人自行陳明請檢察官同意其延緩至99年
    10月7日前繳清上述款項，倘屆時未繳完，則撤銷其緩刑宣
    告等語，此有報到筆錄影本1份附卷可參。然抗告人仍遲無
    向公庫支付上述款項，而經該署檢察官再通知於100年7月20
    日上午9時30分到案履行前開負擔等事實，有該署檢察官之
    刑事執行案件進行單影本1紙、送達證書影本2份等在卷可稽
    。是該案自於99年4月1日確定後，經於99年7月7日通知抗告
    人執行，再歷經約1年後，復於100年7月20日通知抗告人履
    行，實已給與抗告人相當之寬限，俾其得履行上開負擔。另
    一方面，抗告人正值壯年，且依其戶役政連結作業系統之個
    人基本資料所載係五專畢業之學歷，非目不識丁，若非態度
    甚為消極，應有適合之謀生能力。至其前揭抗告意旨所陳遭
    遇之經濟情況等情節，因迄無提出適合之證明方法稍加釋明
    ，故難以憑採。末查，案至本院審結時止，仍未見抗告人如
    何積極地向公庫支付前開負擔。則事經綜合歸納上開所有一
    切情狀加以判斷後，可知原裁定認為抗告人違反刑法第74條
    第2項第4款所定負擔，且情節重大，足認原宣告之緩刑難收
    預期效果，已構成刑法第75條之1第1項第4款所定撤銷緩刑
    之事由，非無憑據，所為裁量尚無權力濫用，或違反法律目
    的或法秩序之理念所在等情形，自應予維持。
五、綜上所述，原裁定撤銷抗告人之緩刑宣告，並無違誤或不當
    ，抗告人仍執前揭意旨提起抗告，尚非可採，故本件抗告為
    無理由，應予駁回。
據上論斷，應依刑事訴訟法第412條，裁定如主文。
中    華    民    國   100    年    9     月    23    日
            刑事第九庭  審判長法  官  江  德  千
                              法  官  陳  宏  卿
                              法  官  莊  深  淵
以上正本證明與原本無異。
不得再抗告。
                              書記官  陳  振  海
中    華    民    國   100    年    9     月    26    日